【裁判字號】    89,上易,2056
【裁判日期】    900116
【裁判案由】    毀損
【裁判全文】
臺灣高等法院高雄分院刑事判決                  八十九年度上易字第二五六號
    上  訴  人  台灣高雄地方法院檢察署檢察官
    上  訴  人
    即  被  告  甲○○
右上訴人因被告毀損案件，不服臺灣高雄地方法院八十九年度易字第四二二二號中華
民國八十九年十月三十一日第一審判決（起訴案號：臺灣高雄地方法院檢察署八十九
年度偵字第九二三六號），提起上訴，本院判決如左：
      主  文
上訴駁回。
      事  實
一、甲○○因不滿會首劉活國（另案經檢察官提起公訴）倒會，積欠大筆會款未清償
    ，乃於民國八十九年四月十二日下午二時十分許，與多位參加劉活國所召集互助
    會之會員，前往劉活國之子乙○○位於高雄縣路竹鄉○○路四四０巷九弄一六號
    之工作處所理論，因雙方無法達成協議，而發生劇烈之爭執。詎料，甲○○竟基
    於毀損之故意，以預先準備之雞蛋丟擲乙○○之影印機二台（型號分別為七九五
    ０＃及Ａ二００）、速印機一台、印表機一台、傳真機一台、螢幕及鍵盤各一個
    ，使該等電子產品之電子零件遭受污損而不堪使用，嗣甲○○發覺上開處所設有
    監視攝影機錄影，進而出手將監視攝影機扯落，致該監視攝影機亦遭毀損不堪使
    用，足以生損害於乙○○。
二、案經乙○○訴請臺灣高雄地方法院檢察署檢察官偵查起訴。
      理  由
一、訊據被告甲○○固坦承於八十九年四月十二日下午二時十分許，前往高雄縣路竹
    鄉○○路四四０巷九弄一六號之告訴人乙○○工作處，並以預備之雞蛋丟擲及出
    手撥開監視攝影機之事實，惟矢口否認有何毀損之犯行，辯稱：當天伊只有丟雞
    蛋及撒冥紙而已，並沒有出手毀損乙○○之物品，影印機等設備均為劉活國所有
    ，乙○○剛服完兵役，無能力購置上開設備，無告訴權，且伊僅丟擲影印機，至
    於監視攝影機是伊要將它轉向時不慎掉落的云云。
二、惟查：
（一）、告訴人乙○○所有之影印機二台、速印機一台、印表機一台、傳真機一台、
        螢幕及鍵盤各一個，因遭被告丟擲雞蛋毀損而不堪使用，監視攝影機一台，
        亦因被告之拉扯掉落而損壞等情，業經告訴人乙○○分別於偵審中指述綦詳
        ，並有估價單四紙、現場照片十四張附卷可稽。而上開影印機二台及另檢集
        機一台，均屬告訴人乙○○所購置，亦有分期付款合約書影本一紙暨訂購合
        約書一紙在卷可憑，顯見上開工作處所確屬告訴人乙○○所經營，上開物品
        均屬告訴人乙○○所有或持有並無疑義，至於告訴人乙○○是否剛退伍、資
        金是否為其本人所有，與告訴人乙○○合法所有或持有上開物品並無關係，
        被告所辯乙○○剛服完兵役，無能力購置上開設備，無告訴權云云，自無足
        取。
（二）、原審當庭播放由告訴人乙○○提出在八十九年四月十二日下午二時十分許，
        拍攝於高雄縣路竹鄉○○路四四０巷九弄一六號之錄影帶，錄影帶畫面中被
        告確有持預先準備之雞蛋丟擲之行為（見原審八十九年十月二十四日審判筆
        錄），而被告甲○○對於其丟擲雞蛋並將機器下方之面板打開朝內丟擲雞蛋
        之行為，亦於原審坦承在卷（同上筆錄），被告雖以僅有丟擲雞蛋，而未毀
        損機器為辯，然被告以雞蛋丟擲之對象為影印機、速印機、印表機、傳真機
        、螢幕、鍵盤，均屬電子產品，其內之電子零件均甚為靈敏及精細，最怕受
        潮及遭受污損，一旦電子零件受潮或遭受污損，將使該等產品之電路因生鏽
        、污損而發生阻斷，同時也將導致產品之功能喪失，是電子產品因受潮、污
        損所造成之損害，其嚴重性絲毫不亞於大力撞擊、敲擊所能造成者，故被告
        雖僅係以雞蛋丟擲告訴人乙○○所有之影印機、速印機、印表機、傳真機、
        螢幕及鍵盤，亦足以使該等電子產品喪失功能而不堪使用。再者，被告坦承
        有出手移動監視錄影機之行為，而其後監視錄影機掉落，不能錄影，顯見該
        監視錄影機確係因被告之行為而掉落不能錄影，其致令該動監視錄影不堪使
        用，亦無疑義。
（三）、綜上所述，本件被告甲○○確有致令告訴人乙○○上開物品不堪使用之事實
        。被告上開所辯，均無足採。事證明確，被告甲○○犯行，洵堪認定。
三、核被告甲○○所為，係犯刑法第三百五十四條之致令一般物品不堪用罪。被告雖
    有多次以雞蛋丟擲告訴人乙○○所有之影印機、速印機、印表機、傳真機、螢幕
    、鍵盤及使監視錄影機掉落不能錄影之行為，惟其係基於毀損之單一犯意所為，
    且時間緊密接續，應為接續犯。
四、原審認被告甲○○毀損罪證明確，適用刑法第三百五十四條、第四十一條、第七
    十四條第一款，罰金罰鍰提高標準條例第一條前段、第二條之規定，並審酌被告
    以雞蛋丟擲告訴人乙○○所有之電子產品，使該等電子產品無法正常運作，對告
    訴人乙○○造成之損害非輕，惟念其係因遭告訴人乙○○之父劉活國積欠大筆會
    款，無處求償，經多次與劉活國協商，亦無法獲得具體之解決，始因一時氣憤而
    出手毀損告訴人乙○○之物，動機尚屬可憫等一切情狀，從輕量處拘役伍拾日，
    並諭知易科罰金之折算標準為以參佰元折算壹日；並以被告前未曾受有期徒刑以
    上刑之宣告，有臺灣高等法院被告全國前案紀錄表可參，因氣憤告訴人乙○○之
    父拒不清償債務，一時失慮致罹刑典，經此偵審程序及罪刑之宣告，當知所警惕
    ，信無再犯之虞，認所宣告之刑以暫不執行為當，併予宣告緩刑二年。認事用法
    ，俱無違誤，量刑及緩刑之宣告，亦屬允當。檢察官循告訴人之請求以原審量刑
    過輕、宣告緩刑不當及被告以告訴人無權告訴、否認犯罪，而提起上訴，均無理
    由，應予駁回。
據上論結，應依刑事訴訟法第三百六十八條，判決如主文。
本案經檢察官陳國全到庭執行職務。
中    華    民    國         九十       年      一      月     十六     日
                              臺灣高等法院高雄分院刑事第三庭
                                  審判長法官  莊秋桃
                                        法官  魏式璧
                                        法官  陳中和
右正本證明與原本無異。
不得上訴。
                                      書記官  梁美姿
中    華    民    國         九十       年      一      月     十九     日
附錄：本判決論罪科刑法條：
刑法第三百五十四條：
毀棄、損壞前二條以外之他人之物或致令不堪用，足以生損害於公眾或他人者，處二
年以下有期徒刑、拘役或五百元以下罰金。
                                                                      Ｈ


司法院資訊處製作；財團法人民間司法改革基金會備份。
